# 员工借款

提问人：曼珠沙华 6 时间：2017-04-02 15:46:24
请教陈版及各位老师，企业高管借款 20 万元，已超 1 年以上，现已离职，因该高管为实际控制人亲属，离职时并未要求返还这 20 万元，在这种情况下，如果转销其他应收款-20万元，是否要考虑个人所得税的问题，是否应由企业代缴。

回答人：chenyiwei
这种情况下不能轻易转销该笔借款，否则表明实际控制人在侵占公司财产。如果确实无法收回的，建议将该笔借款作价 20 万元，作为减资的对价，减少实际控制人对应的出资额。

提问人：曼珠沙华 6 时间：2017-04-02 16:14:33
请问陈版，该款项确实无法收回了，但实际控制人并非企业的控股股东，在这种情况下，如何减资？

回答人：chenyiwei
可以减少控股股东的出资，控股股东与实际控制人及其亲属之间的关系通过他们之间的往来债权债务解决，与本公司无关。